【裁判字號】    97,易,138
【裁判日期】    970229
【裁判案由】    傷害等
【裁判全文】
臺灣基隆地方法院刑事判決               97年度易字第138號
公  訴  人  臺灣基隆地方法院檢察署檢察官
被      告  丙○
上列被告因傷害等案件，經檢察官聲請以簡易判決處刑（96年度
偵字第4076號），本院認為不宜，改依通常程序進行審理，並判
決如下：
    主  文
本件公訴不受理。
    理  由
一、公訴即原聲請簡易判決處刑意旨詳如附件即檢察官聲請簡易
    判決處刑書之所載。
二、按告訴乃論之罪，告訴人於第一審辯論終結前得撤回告訴；
    又告訴經撤回者，應諭知不受理之判決，刑事訴訟法第二百
    三十八條第一項、第三百零三條第三款分別定有明文。
三、查本案被告丙○被訴傷害、公然侮辱、誹謗等案件，檢察官
    認被告係觸犯刑法第二百七十七條第一項之傷害罪嫌、同法
    第三百零九條之公然侮辱罪嫌及同法第三百十條之誹謗罪嫌
    ，依同法第二百八十七條前段及同法第三百十四條規定，均
    須告訴乃論。茲因雙方業已達成和解，告訴人乙○○並於本
    院基隆簡易庭依刑事訴訟法第四百四十九條第一項後段規定
    訊問之時，到庭撤回本案告訴，有本院97年度基簡字第112
    號刑事卷附訊問筆錄可稽，按諸首開說明，本件自應依刑事
    訴訟法第三百零三條第三款規定，為不受理判決之諭知；又
    本案既因告訴人撤回告訴，而查有刑事訴訟法第四百五十一
    條之一第四項但書所列不宜逕以簡易判決處刑之事由，爰職
    權改依通常程序進行審理，並不經言詞辯論，逕為諭知不受
    理之判決。
四、又刑事訴訟法第二百八十四條之一：「除簡式審判程序、簡
    易程序及第三百七十六條第一款、第二款所列之罪之案件外
    ，第一審應行合議審判。」業於本案繫屬（97年1 月24日）
    以前經公布施行。兼以本案起訴罪名，核與刑事訴訟法第三
    百七十六條第一款、第二款之規定相符，是其當有首開規定
    之適用，即本案職權改依通常程序進行審理之法院組織應為
    獨任審判無誤。特此敘明。
據上論斷，應依刑事訴訟法第四百五十二條、第二百八十四條之
一、第三百零三條第三款、第三百零七條，判決如主文。
中    華    民    國    97    年    2     月    29    日
                  刑事第四庭法  官  王慧惠
以上正本證明與原本無異。
如不服本判決應於收受本判決後10日內向本院提出上訴書狀，其
未敘述上訴理由者，並得於提起上訴後10日內向本院補提理由書
狀（均須按他造當事人之人數附繕本）「切勿逕送上級法院」。
中    華    民    國    97    年    2     月    29    日
                            書記官  王一芳
附件：
臺灣基隆地方法院檢察署檢察官聲請簡易判決處刑書
                                      96年度偵字第4076號
    被      告  丙○  女  54歲（民國○○年○○月○○日生）
                      住基隆市○○區○○路36巷60弄6號4樓
                      國民身分證統一編號：Ｚ000000000號
上列被告因傷害等案件，業經偵查終結，認為宜聲請以簡易判決
處刑，茲將犯罪事實及證據並所犯法條分敘如下：
        犯罪事實
一、丙○係麗景江山社區C/D區第五屆管理委員會委員。緣麗景
    江山社區C/D區第五屆管理委員會代理主任委員廖明生（另
    為不起訴之處分）於民國96年6月28日21時50分許，在基隆
    市○○區○○路36巷60弄2號地下室召開會議，而乙○○（
    另為不起訴之處分）雖非該區住戶，因受張采蓉委任出席會
    議。詎在開會過程中，丙○、廖明生與乙○○3人因故發生
    口角爭執，丙○竟基於傷害他人身體及妨害他人名譽之犯意
    ，在特定多數人得以見聞之會場中以「你吃郩啦」、「骯髒
    啦你」、「你娘咧」、「幹你娘」、「啥郩」、「仔娘雞歪
    」等語公然辱罵乙○○，復在上開場所當眾傳述：「這個馮
    先生哦！他說他很愛告，說哦...他若告贏，1千、2千、3千
    、4千有得拿就好，有錢拿就好了，只要有錢拿就好了，不
    管輸還是贏，很愛告人，對不對」等不實之言論誹謗乙○○
    之名譽，最後並以塑膠水杯丟向乙○○，公然侮辱乙○○，
    並使乙○○因而受有右上臂瘀傷之傷害。
二、案經乙○○訴由基隆市察局第二分局報告偵辦。
        證據並所犯法條
一、上揭犯罪事實訊之被告丙○均矢口否認，辯稱：我沒講那些
    話，且我水杯是丟到垃圾筒不小心打到乙○○的云云。惟查
    ，上開犯罪事實業據告訴人乙○○指訴綦詳，並經證人楊棋
    到庭結證明確，復有扣案塑膠空水杯1個、錄影光碟1片、錄
    音光碟1捲等物及錄音譯文、驗傷診斷書、勘驗筆錄各1份在
    卷可資佐證，被告上開辯詞顯係推諉卸責之詞，委無可採，
    其涉有公然侮辱、誹謗及傷害等犯嫌洵堪認定。
二、核被告所為，係犯刑法第277條第1項之普通傷害罪、第309
    條第1項之公然侮辱罪及第2項之加重公然侮辱罪與第310條
    第1項之誹謗罪等罪嫌。
三、依刑事訴訟法第451條第1項聲請逕以簡易判決處刑。
    此致
臺灣基隆地方法院基隆簡易庭
中    華    民    國    96    年    12    月    25    日
                              檢 察 官  甲 ○ ○
本件正本證明與原本無異
中    華    民    國    97    年    1     月    3     日
                              書 記 官  王 建 龍
所犯法條：
中華民國刑法第277條第1項（普通傷害罪）
    傷害人之身體或健康者，處3年以下有期徒刑、拘役或1千元
    以下罰金。
中華民國刑法第309條（公然侮辱罪）
    公然侮辱人者，處拘役或3百元以下罰金。以強暴犯前項之
    罪者，處1年以下有期徒刑、拘役或5百元以下罰金。
中華民國刑法第310條第1項（誹謗罪）
    意圖散布於眾，而指摘或傳述足以毀損他人名譽之事者，為
    誹謗罪，處1年以下有期徒刑、拘役或5百元以下罰金。
附記事項：本件係依刑事訴訟法簡易程序辦理，法院簡易庭得不
傳喚被告、輔佐人、告訴人、告發人等出庭即以簡易判決處刑；
被告、被害人、告訴人等對告訴乃論案件如已達成民事和解而要
撤回告訴或對非告訴乃論案件認有受傳喚到庭陳述意見之必要時
，請即另以書狀向簡易法庭陳述或請求傳訊。


司法院資訊處製作；財團法人民間司法改革基金會備份。
